

PROFIL

Permis B

Né le 26/08/1998 à Evry Nationalité Fançaise 24 ans

OS / APPLICATIONS

VMware, Virtual Box, Apache Bench, Azure CLI, Active Directory, Solid Works, GLPI, Kubernetes, Packet Tracer, Trello, Visual Studio, Microsoft 365, Linux, Windows, macOS

LANGUES

Français: Courant Espagnol: Niveau A1 Anglais: Niveau B2

ACTIVITÉS

Boxe Anglaise Grappling Musculation M.A.O (FL Studio, Pro Tools, Logic, Ableton)

CONTACT



+33 6 42 82 01 83



cedrickokou91@gmail.com



3, avenue de Marseille (Viry-Châtllon)

CÉDRIC KOKOU

BAC +3 ALTERNANCE EN INFORMATIQUE

COMPETENCES

- Installer et configurer un serveur DHCP sous Windows 2008/2012
- Administration d'une architecture réseau (CISCO)
- Installation et administration d'un système Linux
- Installation et configuration d'un VPN
- Configuration d'un hyperviseur type 1/2 (VMware, ESXi ...)
- Configuration de filtrage sur un firewall type Zyxel
- Bases en programmation (Python, Java, C++)

FORMATION

09/2020 - En cours Chasseneuil-du-Poitou, La Vienne

09/2015 - 07/2017

Sainte-Geneviève-des-Bois, Essonne



BTS Services Informatiques Aux Organisations (S.I.O)

Spécialité: S.I.S.R (Solutions d'infrastructure, systèmes et réseaux) CNFD

Baccalauréat technologique STMG

Lycée général et technologique Albert Einstein

EXPÉRIENCES PROFESSIONNELLES

03/2023 - 04/2023

Chilly-Mazarin,

Essonne

AUTODISTRIBUTION

Opérateur Informatique (CDD)

- Configuration, suivi et envoi de routeurs 5G lié au déploiement (SD-WAN)
- Rédaction des procédures
- Migration SD-WAN

12/2022 - 03/2023

Chlliy-Mazarin, Essonne



AUTODISTRIBUTION

Stagiaire équipe réseau (Stage)

- Optimisation du réseau par la conduite d'un projet de refonte (SD-WAN) sur tous les sites de l'entreprise (+300)
- Mettre en place les interconnexions entre les différents réseaux de l'entreprise pour assurer la compatibilité des réseaux entre eux.
- Configuration, suivi et envoi de routeurs 5G lié au déploiement (SD-WAN) Prendre en compte les exigences des utilisateurs en termes d'exigence de performances (puissance, rapidité, stabilité).
- Assurer l'interface entre les équipes internes et externes (sous-traitants) lors de la mise en place de réseaux.